

Matias Omar Rocha

Educación

2011

-Bachillerato - E.E.M. Belgrano, Sta. Fe.

2014

-Egreso de la Escuela de la Policía de la Provincia de Buenos Aires, ostentando la jerarquía de Oficial Subayudante y titulo de Técnico en Seguridad Publica

2017

- -Curso de Primeros Auxilios y RCP (Cruz Roja Argentina, C.A.B.A.)
- -Curso de rescate pesado en siniestros viales (La Federación de Bomberos Voluntarios, Baradero Bs. As.)

2018

-Curso y Certificación como Combatiente Forestal dictado por el Servicio Nacional del Manejo del Fuego (S.N.M.F.) en la localidad de Chivilcoy, Bs. As.

2019

- -Curso y Certificación en Comando de Incidentes dictado por United States Agency Internatinal Development (USAID) dictado en Bomberos Voluntarios de Quilmes, Bs. As. (Comando y control de situación en catástrofes)
- -Curso de conducción de camión 6x6 en médanos de arena (Vialidad Nacional, en localidad de Santa Teresita, Bs. As.)
- -Curso de mantenimiento de herramientas de zapa (herramientas utilizadas en incendios forestales) dictado por el Servicio Nacional del Manejo del Fuego (S.N.M.F)

2020

- -Curso de psicología en la emergencia (S.A.M.E. Provincia)
- -Curso de lenguaje de programación Python (CoderHouse)

2021

-Curso de RCP y Primeros Auxilios Avanzados (S.A.M.E. Capital Federal)

2022

- -Curso de Observador aéreo en incendios forestales dictado por el Servicio Nacional del Manejo del Fuego (S.N.M.F.)
- -Curso Web Developer en CoderHouse (Desarrollo Web, maquetado, arquitectura y diseño de paginas)

Con mas de 8 años en un puesto de jerarquía y personal a cargo. Me considero una persona resolutiva y proactiva.

contacto

@matiasrocha_1992

0221-15-3540565

0221-15-554056

maty.comu@gmail.com

Santo Tome, Santa Fe, Arg.

FORTALEZAS

Conduccion

Bombero

Primeros Auxilios

Desarrollo web

Rápido Aprendizaje

idiomas

Ingles

contacto



@matiasrocha_1992



0221-15-3540565



maty.comu@gmail.com



Orensanz 84, Santa Clara del Mar, Prov. Bs. As.

Experiencia Laboral

Ministerio de Seguridad de la Provincia de Buenos Aires

2014-2015

-Escribiente de sumarios penales (hechos delictivos) con personal policial a cargo (70 efectivos) en Lanús Oeste, Bs. As. (Comando de Patrullas de Lanus)

2016

-Escribiente de sumarios penales en Comisaria La Plata 9na con personal policial a cargo (30 efectivos) y ayudante de Fiscal en Fiscalías Penales de La Plata (Fiscalía de delitos complejos y Flagrancia).

2017

- -Chofer en Dirección de Defensa Civil de la Provincia de Buenos Aires (dependiente de la Subsecretaria de Emergencias). Conducción de camionetas 4x4 sobre terrenos peligrosos (inundaciones, incendios forestales y desastres). También encargado de generar el nexo entre municipios y Defensa Civil de la Provincia de Buenos Aires en emergencias.
- -Brigadista Forestal en Defensa Civil de Buenos Aires y S.M.N.F
- -Chofer de camión 4x4 en S.M.N.F. el cual posee 5.000 Lts de agua utilizado en incendios forestales en terrenos poco favorables
- -Encarcado de centro de comando y evacuacion de civiles en la localidad de Pilar y Esteban Echeverría, Bs. As. (inundaciones)

2017-2018

- -Colaboración de 2 meses y medio (Diciembre, enero y Febrero) en emergencias con Bomberos Voluntarios de Sierra de La Ventana, Bs. As.
- -Jefe de cuadrilla en incendio forestal en Sierra de La Ventana, Bs. As (8.000 hectáreas de magnitud)
- -Jefe de Cuadrilla y observador aéreo en incendio forestal en Chubut y Rio Negro.

2018-2019

-Colaboración de 2 meses y medio (Diciembre, enero y Febrero) en emergencias con Bomberos Voluntarios de Balneario San Cayetano, Bs. As.

2019-2020

- -Colaboración de 2 meses y medio (Diciembre, enero y Febrero) en emergencias con Bomberos Voluntarios de Santa Clara del Mar y Villa Gesell, Bs. As.
- -Observador aéreo en incendio forestal en Villa Gesell, Bs. As.

contacto



@matiasrocha_1992



0221-15-3540565



maty.comu@gmail.com



Orensanz 84, Santa Clara del Mar, Prov. Bs. As.

2020-2021

- -Recabado de información sobre el terreno (utilizando drones con cámaras multiespectrales para medir la humedad del suelo y el riesgo de magnitud de un incendio debido a la densidad de arbustos, arboles, etc., mas precisamente carga de fuego) de toda la costa atlántica de la provincia de Buenos Aires en materia de Incendios Forestales para futuros planeamientos sobre tales incidentes (primera vez que se hizo en la provincia de Buenos Aires).
- -Observador Aéreo en incendio forestal en la localidad de Tandil, Buenos Aires.
- -Observador Aéreo en incendio forestal en la localidad de San Nicolas de los Arroyos, Bs. As. y Nogoyá, Entre Ríos (delta del rio Paraná)

2022

- -Jefe de Cuadrilla y observador aéreo en incendio forestal en las localidades de Santo Tome, Esteros del Ibera e Ituzaingó en la provincia de Corrientes.
- -Encargado de centro de Comando (centro de despacho, recabado y procesamiento de información y predicciones de comportamiento del incendio), como así también nexo interprovincial (Bs. As. y Entre Ríos) en la localidad de San Nicolás de los Arroyos (incendio forestal en el delta del Rio Paraná)

Referencia Laboral

-Subcomisario Maciel Claudia - Secretaría Privada (Subsecretaria de Emergencias del Ministerio de Seguridad de Buenos Aires). Tel: 0221-15-5382537 (laboral)

Sobre Mi

Tengo 29 años, nací el 11 de diciembre de 1992 en la localidad de Pergamino, provincia de Buenos Aires.

Me considero una persona con capacidad de resolver cosas fácilmente; así mismo también me considero capaz de aprender rápido, con espíritu competitivo pero no toxico, sino como motivación para la autosuperación.

Poseo una disponibilidad horaria full-time.

Mi meta es volver a la ciudad de Santa Fe y poder proyectar a largo plazo. Así mismo poseo la capacidad de inmediatez de mudanza en virtud de poseer el empleo.